【裁判字號】    99,交聲,247
【裁判日期】    991115
【裁判案由】    違反道路交通管理處罰條例
【裁判全文】
臺灣宜蘭地方法院交通事件裁定         99年度交聲字第247號
移送機關    交通部公路總局臺北區監理所宜蘭監理站
異  議  人  甲○○
上列異議人因違反道路交通管理處罰條例案件，對於原處分機關
即交通部公路總局臺北區監理所宜蘭監理站中華民國99年9月27
日所為之處分（原處分案號：宜監字第裁43-ZIE022633號）聲明
異議，本院裁定如下：
    主  文
異議駁回。
    理  由
一、異議人即受處分人甲○○經警舉發於民國99年7月13日12時
    27分許，駕駛車牌號碼5659-TN號自用小客車，在國道五號
    公路南向37.3公里處「速限90公里，經雷達（射）測定行速
    為107公里，超速17公里」違規。原處分機關調查後，認異
    議人「汽車行駛高速公路速度超過規定最高速限（未滿20公
    里）」之違規情節屬實，依道路交通管理處罰條例第33條第
    1 項第1款規定，裁處異議人罰鍰新臺幣3,000元，並依同條
    例第63條第1項規定記違規點數1點。
二、異議意旨以：舉發單位所提出之採證照片是合成的，上面沒
    有當初拍照的日期，異議人是65歲的老人，開車很守規矩，
    從不超速。為此爰於法定期間內聲明異議，請求撤銷原處分
    等語。
三、按汽車行駛於高速公路、快速公路或設站管制之道路，不遵
    使用限制、禁止、行車管制及管理事項之管制規則而行車速
    度超過規定之最高速限或低於規定之最低速限者，處汽車駕
    駛人新臺幣3,000元以上6,000元以下罰鍰，道路交通管理處
    罰條例第33條第1項第1款定有明文。另依同條例第63條第1
    項第1款規定，汽車駕駛人有第33條第1項情形者，除依原條
    款處罰鍰外，並予記違規點數1點。
四、經查，本件異議人於99年7月13日12時27分許駕駛車牌號碼
    5659-TN號自用小客車，在國道五號公路南向37.3公里處，
    經舉發單位以雷射測速儀測得行車速度達每小時107公里；
    以及舉發單位使用之雷射測速儀業經經濟部標準檢驗局檢驗
    合格之事實，分別有內政部警政署國道公路警察局第九警察
    隊99年9月6日公警九交字第0990971452號函所附經濟部標準
    檢驗局雷射測速儀檢定合格證書、同警察隊99年11月3日公
    警九交字第0990906145號函所附採證照片存卷可按（見本院
    卷第9至10頁、第15至16頁）。異議人雖執前詞置辯，惟本
    件舉發單位以雷達測速儀採證取得之數據，係臚列於採證照
    片上、下方邊緣處，此有內政部警政署國道公路警察局第九
    警察隊99年9月6日公警九交字第0990971452號函可佐（見本
    院卷第9頁），觀諸卷附採證照片，其上方亦記載採證日期
    、時間明確，異議人徒以採證照片係屬合成、未記載拍照日
    期、其年歲已長不致開車超速等情資為抗辯，為無理由。
五、綜上所述，本件異議人駕駛自用小客車於上揭時、地超速行
    駛之違規事實，應堪認定。原處分機關依道路交通管理處罰
    條例第33條第1項第1款規定裁處異議人罰鍰新臺幣3,000元
    ，並依同條例第63條第1項第1款規定（原處分漏載第1項第1
    款）併記違規點數1點，於法並無不合，本件異議為無理由
    ，應予駁回。
六、依道路交通事件處理辦法第18條，裁定如主文。
中    華    民    國    99    年    11    月    15    日
                    交通法庭  法  官  鄧晴馨
上正本證明與原本無異。
如不服本裁定，得於收受裁定正本後5日內，向本院提出抗告狀
。
                              書記官  林怡君
中    華    民    國    99    年    11    月    15    日

司法院資訊處製作；財團法人民間司法改革基金會備份。
